【裁判字號】    99,勞小上,4
【裁判日期】    991223
【裁判案由】    確認僱傭關係存在等
【裁判全文】
臺灣嘉義地方法院民事判決  99年度勞小上字第4號
上  訴  人  蔡正仁
被上訴人    京城商業銀行股份有限公司
法定代理人  戴誠志
訴訟代理人  張靜瑀
上列當事人間請求確認僱傭關係存在等事件，上訴人對於中華民
國99年9 月30日本院嘉義簡易庭99年度嘉勞小字第2 號第一審判
決提起上訴，本院判決如下：
    主      文
原判決廢棄，發回本院嘉義簡易庭。
    事實及理由
一、上訴人起訴主張略以：上訴人自民國83年1 月10起受僱於被
    上訴人銀行，於98年11月19日遭被上訴人銀行嘉義分行經理
    王信景之詐欺、脅迫，因而於98年11月20日簽署自願離職申
    請書申請離職，嗣上訴人發覺受騙，乃於98年12月1 日委請
    律師以存證信函撤銷該受詐欺脅迫所為之意思表示並撤回離
    職之申請，是兩造間之僱傭關係仍存在。爰訴請確認兩造間
    之僱傭關係存在，被上訴人銀行應給付上訴人新臺幣（下同
    ）63,000元，並自99年2 月1 日起至回復上訴人職務日之前
    1 日止，按月於各該月之次月16日前給付上訴人40,182元及
    均自各該月次月17日起至清償日止，按週年利率百分之五計
    算之利息等語。
二、按「關於請求給付金錢或其他代替物或有價證券之訴訟，其
    標的金額或價額在新臺幣十萬元以下者，適用本章所定之小
    額程序。法院認適用小額程序為不適當者，得依職權以裁定
    改用簡易程序，並由原法官繼續審理。前項裁定，不得聲明
    不服。第1 項之訴訟，其標的金額或價額在新臺幣五十萬元
    以下者，得以當事人之合意適用小額程序，其合意應以文書
    證之。」民事訴訟法第436 條之8 定有明文。準此，小額程
    序僅適用於訴訟標的金額或價額在10萬元以下或訴訟標的金
    額或價額在50萬元以下經當事人合意適用小額程序之請求給
    付金錢或其他代替物或有價證券之事件。若非給付之訴訟，
    其訴訟標的金額或價額縱在10萬元以下者，亦不適用小額程
    序。經查：
  (一)本件上訴人起訴除前開金錢請求外，併訴請確認兩造間之僱
    傭關係存在，此項請求非屬給付之訴訟，自非得適用小額程
    序；次按以一訴主張數項標的者，其價額合併計算之，民事
    訴訟法第77條之2 第1 項前段亦有明文，是本件應依其訴訟
    標的價額適用簡易程序或通常程序，原法院遽適用小額程序
    而為裁判，自有違誤。
  (二)次按應適用通常程序或簡易程序事件而第一審行小額程序者
    ，依民事訴訟法第436 條之26第2 項規定，雖得經兩造合意
    由第二審法院繼續行小額程序，自為裁判，惟上訴人於本院
    99年12月14準備程序已不同意由本院繼續行小額程序，是本
    院自無從繼續適用小額程序，自為第二審判決。
  (三)綜上，本件為應適用通常程序或簡易程序之事件，而第一審
    法院誤用小額程序，兩造復未合意由本院繼續適用小額程序
    自為第二審判決，自應依民事訴訟法第436 條之26第1 項前
    段規定，廢棄原判決，發回原法院，另依應適用之程序更為
    審理。
三、從而，上訴意旨指摘原判決不當，求予廢棄，為有理由，應
    予准許。
中    華    民    國    99    年    12    月    23    日
                民事第一庭  審判長法  官  林芮伶
                                  法  官  李文輝
                                  法  官  林望民
以上正本係照原本作成。
本判決不得上訴。
中    華    民    國    99    年    12    月    23    日
                                  書記官  吳明蓉

司法院資訊處製作；財團法人民間司法改革基金會備份。
